臺灣宜蘭地方法院刑事判決　　　　　　　100年度訴字第426號
公　訴　人　臺灣宜蘭地方法院檢察署檢察官
被　　　告　林子龍
選任辯護人　黃豪志律師
上列被告因毒品危害防制條例案件，經檢察官提起公訴（100年
度偵字第3248號、第3448號），本院判決如下：
    主  文
林子龍販賣第三級毒品，共柒罪，各處如附表一主文欄所示之刑
；林子龍成年人對未成年人轉讓第三級毒品，處有期徒刑肆月；
又轉讓第三級毒品，處有期徒刑伍月。應執行有期徒刑捌年，未
扣案之販賣第三級毒品所得共新臺幣肆仟伍佰元沒收之，如全部
或一部不能沒收時，以其財產抵償之，扣案之行動電話壹支（含
門號0000000000號SIM卡壹張）沒收之。
其餘被訴如附表三所示之販賣第三級毒品、轉讓第三級毒品部分
均無罪。
    犯罪事實
一、林子龍明知愷他命（Ketamine、俗稱K他命）係毒品危害防
    制條例第2條第1項第3款所定之第三級毒品，不得非法販賣
    ，竟分別基於販賣第三級毒品愷他命牟利之犯意，以其所有
    0000000000號行動電話與附表一所示之人使用之行動電話聯
    絡後，分別於附表一所示之時間、地點，販賣第三級毒品愷
    他命予附表一所示之人，販毒所得合計為新臺幣（下同）45
    00元。
二、林子龍係成年人，亦明知愷他命係屬毒品危害防制條例第2
    條第2項第3款所列管之第3級毒品，不得非法轉讓，竟另基
    於轉讓第三級毒品愷他命之犯意，分別於附表二所示之時間
    、地點，轉讓第三級毒品愷他命予附表二所示之人施用。嗣
    警對林子龍使用之上開行動電話實施通訊監察後，於100年8
    月5日6時30分許持臺灣宜蘭地方法院檢察署檢察官核發之拘
    票，至宜蘭縣蘇澳鎮○○路「新馬農會」前將林子龍拘提到
    案，並在其身上扣得其所有行動電話1支（含門號000000000
    0號、0000000000號SIM卡2張），及在其位於宜蘭縣蘇澳鎮
    ○○里○○路83巷8號住處查獲與本案無關之已燒熔含有毒
    品殘渣夾鍊袋3個，而查獲上情。
三、案經宜蘭縣政府警察局蘇澳分局報告臺灣宜蘭地方法院檢察
    署檢察官偵查起訴。
    理  由
壹、證據能力部分：
一、按被告以外之人於審判外之言詞或書面陳述，除法律有規定
    者外，不得作為證據，刑事訴訟法第159條第1項定有明文。
    經查，證人張至杰於100年8月5日在警詢時之陳述、證人即
    少年林○○（83年12月生，真實姓名、年籍均詳卷）、張○
    ○（83年7月生，真實姓名、年籍均詳卷）、楊○○（85年5
    月生，真實姓名、年籍均詳卷）、許○○（82年12月生，真
    實姓名、年籍均詳卷）及證人楊承翰於警詢中之陳述，均係
    屬於被告以外之人於審判外之陳述，被告林子龍及其辯護人
    於本院準備程序中否認上開證人在警詢陳述之證據能力，復
    無刑事訴訟法第159條之2至第159條之5例外得為證據之情形
    ，則依上開法條規定，證人張至杰於100年8月5日在警詢時
    之陳述、證人林○○、張○○、楊○○、許○○、楊承翰於
    警詢中之陳述，均無證據能力。
二、又按被告以外之人於審判外之陳述，雖不符前四條之規定，
    而經當事人於審判程序同意作為證據，法院審酌該言詞陳述
    或書面陳述作成時之情況，認為適當者，亦得為證據，刑事
    訴訟法第159條之5第1項定有明文。本件除上述無證據能力
    之部分外，以下所引被告以外之人於審判外之書面或言詞陳
    述，被告及其辯護人於本院準備程序中對於上開證據之證據
    能力，表示均無意見，且於本院言詞辯論終結前，亦均未提
    出異議，本院審酌上開書面及言詞陳述作成時之情況，認適
    宜作為證據使用，均有證據能力。又本案認定事實所引用之
    本件卷證所有文書證據及物證，檢察官、被告及辯護人並未
    主張排除前開書證及物證之證據能力，本院審酌前開書證及
    物證並無不得作為證據之情形，是上開證據亦均認為有證據
    能力，合先敘明。 
貳、實體有罪部分：
一、販賣第三級毒品愷他命部分：訊據被告固坦承扣案之000000
    0000號行動電話係其所有使用之電話，然矢口否認有何公訴
    人所指販賣愷他命牟利之犯行，辯稱：伊係向張至杰購買愷
    他命施用，張至杰並未向伊購買愷他命，另伊先向證人楊○
    ○、楊承翰拿錢之後，再向李聖漢購買愷他命拿給楊○○、
    楊承翰，並沒有從中獲利云云。惟被告之前揭辯解均係卸責
    之詞，不足採信，茲分述如下：
（一）附表一編號1、2所示販賣給張至杰部分：經查，此部分之
      犯罪事實，業據證人張至杰於檢察官偵訊時證稱：「（《
      提示0000000000及0000000000的通訊監察譯文3張》這3張
      通訊監察譯文有哪幾通是你跟林子龍要交易毒品《請在後
      面簽名表示哪一通是你們講的》？）我簽名的就是我跟林
      子龍聯繫要買毒品的聯繫內容」、「（《提示0000000000
      及0000000000的通訊監察譯文3張》你以0000000000在100
      年7月11日17點18分撥打0000000000電話給林子龍，你們
      是在電話中約定在隘丁公園見面，你們後來有真的見面，
      交易毒品嗎？）有，跟他買500元愷他命，他當場交貨給
      我，我錢有付」、「（《提示0000000000及0000000000的
      通訊監察譯文3張》你以0000000000在100年7月11日22時
      01分撥打0000000000電話給林子龍，問他說在哪裡，對方
      答說在公園，你就過去找他，這一次你們見面之後，有沒
      有在隘丁公園見面交易毒品？）有真的見面，也有交易毒
      品，買500元愷他命，當場交錢拿到貨品，也是林子龍來
      跟我交易」等語（見100年度偵字第3248號卷一第12、13
      頁），及於本院審理時證稱：「（《提示偵3248卷一第4
      至6頁通訊監察譯文》100年7月11日17時18分你使用的000
      0000000號行動電話有撥打給被告林子龍使用之000000000
      0號行動電話，你們此次通聯內容為何？）想不起來」、
      「（你於偵訊時陳述，此次通聯是你後來有跟被告林子龍
      見面交易毒品，跟他買了500元愷他命，他當場將貨交給
      你，你有付錢，是否實在？）這一次我好像沒有給被告林
      子龍錢，但有拿到愷他命，因為之前被告林子龍也有跟我
      拿愷他命，我也沒有拿到錢，所以抵銷」、「（《提示同
      上卷通訊監察譯文》100年7月11日22時01分，你撥打被告
      林子龍0000000000號行動電話，這次你們見面後有無交易
      毒品？）有，我們交易500元愷他命」「（你為何於100年
      7月11日15時18分撥打電話，向被告林子龍買了500元愷他
      命，之後在同日晚間10時01分，又再買1次愷他命，你是
      當天購買2次愷他命嗎？）對，我那次是1天買2次」等語
      （見本院卷第131頁、132頁）無誤，並有證人張至杰簽名
      之通訊監察譯文2紙附卷可稽（見上開偵查卷第4、5頁）
      ，且參以被告於檢察官偵訊時亦坦承上開通訊監察譯文內
      容均係其與證人張至杰之通話內容，且通話後兩人有在隘
      丁公園見面等情（見上開偵查卷二第123、124頁），足見
      被告與證人張至杰當時確有在隘丁公園見面，並各以500
      元之代價販賣愷他命給張至杰2次，被告雖辯稱：當天有
      與張至杰見面，但沒有交易云云，然證人張至杰於檢察官
      偵訊及本院審理時均坦承有販賣愷他命給被告，有時沒有
      毒品時，亦會向被告購買，其與被告沒有仇隙等語，堪認
      證人張至杰應無故意誣攀被告之理。況被告與證人張至杰
      於100年7月11日下午5時許打電話聯絡後，已在隘丁公園
      見過1次面，何以又於當晚10時再打電話聯絡在隘丁公園
      見面，豈有可能僅係單純見面聊天而已，被告辯稱沒有交
      易毒品云云，不足為採，證人張至杰之上開證述，要與事
      實相符，應堪採信。被告於附表一編號1、2所示之時、地
      販賣第三級毒品愷他命給張至杰之犯行，堪以認定。
（二）附表一編號3所示販賣給少年楊○○部分：
  １、被告雖辯稱：伊係先向楊○○拿錢後，再向李聖漢購買，
      伊係幫楊○○購買云云，然此部分之犯罪事實，業據證人
      楊○○於檢察官偵訊時及本院審理時證稱：伊於100年7月
      16日下午用0000000000號行動電話打給被告使用00000000
      00的電話，因為被告要載他女友去別的地方，所以伊在馬
      賽國小附近的便利商店等他，被告後來載伊到蘇澳高速公
      路下來的1間加油站附近，將1公克愷他命交給伊，伊給被
      告500元，100年7月16日14時32分許至同日15時01分許之
      通訊監察譯文，是伊向被告購買愷他命聯繫過程之內容等
      語（見100年度偵字第3248號卷一第62頁至第64頁及本院
      卷第85頁至第87頁）無誤，並有證人楊○○自100年7月16
      日14時32分許起至同日15時01分止，以0000000000號行動
      電話打給被告使用之0000000000行動電話之通訊監察譯文
      2紙附卷可稽（見上開偵查卷第52、53頁），且被告亦不
      否認上開通訊監察譯文均係其與證人楊○○之通話內容，
      並有交付愷他命給證人楊○○及收取價金500元之事實，
      堪認證人楊○○之前揭證述為可採信。
  ２、被告雖以前揭情詞置辯，而證人楊○○於本院審理時亦附
      合其說，證稱：伊先拿錢給被告，他去跟別人拿愷他命，
      伊在宜蘭縣蘇澳鎮馬賽國小附近的便利商店等他，等了約
      10幾分鐘云云（見本院卷第87頁），然據上開100年7月16
      日14時32分許之通訊監察譯文內容：「證人楊○○：喂，
      你在幹嘛。被告：你是誰？證人楊○○：我楊○○。…證
      人楊○○：我想要喔，你現在那裡有嗎？被告：你在哪裡
      ？證人楊○○：我在馬賽國小旁邊。被告：多少。證人楊
      ○○：我這裡有700。被告：是喔。證人楊○○：嗯啊。
      被告：這樣，要在哪裡等。證人楊○○：看你啊。被告：
      這樣你先在馬小等我。證人楊○○：好啊，拜拜。」等語
      ，可知證人楊○○打電話詢問被告是否有愷他命時，被告
      僅係詢問證人楊○○要多少，並要證人楊○○先在馬賽國
      小等被告，倘若被告身上沒有愷他命，自可告知並拒絕證
      人楊○○，何以還要詢問證人楊○○要買多少愷他命，且
      證人楊○○於檢察官偵訊時係證稱：被告將1公克愷他命
      交給伊，伊給被告500元等語，可見證人○○係先拿到愷
      他命後，再拿錢給被告，並非先拿錢後再拿毒品，其在本
      院之上開證述應係迴護被告之不實證述，自難採信。再者
      ，被告與證人楊○○並非熟識之朋友，被告還在上開電話
      中質問證人楊○○是何人，被告若無從中獲取利益之意圖
      ，只要告知證人楊○○其購毒的上線，由證人楊○○自行
      向藥頭購買即可，何必甘冒觸犯刑責之風險及浪費金錢、
      時間，幫毫無深交之證人楊○○向藥頭購毒後，再親自交
      給證人楊○○，足見被告之上開辯解顯與一般常情有違，
      不足採信。
（三）附表一編號4所示販賣給楊承翰部分：
  １、經查，此部分之犯罪事實，業據證人楊承翰於檢察官偵訊
      時證稱：「（林子龍在8月5日偵訊的時候，他在100年5月
      中旬之某3日裡面，在蘇澳鎮隘丁公園內，先後以1000元
      、500元及500元之價格，分別拿2公克、1公克及1公克之
      愷他命給楊承翰，這樣對不對？）對」、「（你怎麼會知
      道林子龍有愷他命可以跟他買？）他跟我說的，就是有一
      次我們在隘丁公園裡面喝酒，他就問我說他那裡有愷他命
      ，問我要不要，當場我沒跟他買，事後就在5月中旬的時
      候跟他買，就用打電話聯絡他出來交易，還有代號，我們
      講電話提到毒品有用暗語，暗語就是褲子，褲子代表愷他
      命，只要講到褲子就是愷他命」等語（見100年度偵字第3
      248號卷二第174頁），及於本院審理時證稱：「（你於偵
      訊時陳述，100年5月間有3天在宜蘭縣蘇澳鎮隘丁公園內
      ，分別用1000元、500元、500元的價格，分別向被告購買
      2公克、1公克、1公克的愷他命，是否屬實？）屬實」等
      語（見本院卷第93頁）無誤，且被告亦坦承有於上開時、
      地向證人楊承翰收錢，分別交給證人楊承翰前揭數量愷他
      命之事實，被告此部分之自白應與證人楊承翰之上揭證述
      相符，堪以採信。
  ２、被告雖辯稱：伊是向楊承翰收錢後，向李聖漢拿愷他命後
      ，再將愷他命交給楊承翰云云，然證人楊承翰於檢察官偵
      訊時係證稱：「（林子龍每次交易的時候，是當場拿毒品
      給你，還是先跟你收錢以後，跟你講說他要拿貨，再交給
      你？）就是我如果跟他說我要，他如果身上沒有的話，就
      叫我等一下，他就去拿，他拿回來以後，把毒品交給我再
      跟我收錢，他沒有跟我講向誰拿貨，如果他沒有貨的話，
      他叫我跟冬瓜拿」、「（所以林子龍有沒有跟你講說要幫
      你調貨，還是拿你的錢跑去向誰買？）沒有」等語（見10
      0年度偵字第3248號卷二第174頁），可見被告並沒有向證
      人楊承翰陳稱伊係向別人調貨，而據證人楊承翰前揭證述
      可知，被告係主動告知其有愷他命可以販售，證人楊承翰
      有需要可以向其購買，若被告未從中獲取利益，豈有甘冒
      風險主動告知楊承翰其可以幫楊承翰向他人買愷他命，顯
      與一般常情不符。再者，被告於檢察官偵訊時辯稱；伊有
      拿2公克、1公克、1公克的愷他命給楊承翰，2公克那一次
      拿800元，1公克部分1次是450元、1次是300元云云（見10
      0年度偵字第3248號卷二第201頁），顯然與其在本院供述
      之金額不符（見本院卷第95頁），亦與其販賣給他人之價
      額不同。且被告身上若沒有愷他命可販賣時，即可向「李
      聖漢」購買，然其反而告訴證人楊承翰去向綽號「冬瓜」
      即張至杰購買，與其辯稱係幫楊承翰調貨之情不符，是被
      告辯稱：伊僅係幫楊承翰向李聖漢購買愷他命云云，應係
      事後卸責之詞，要難採信。
（四）附表一編號5所示販賣給楊承翰部分：此部分之犯罪事實
      ，業據證人楊承翰於檢察官偵訊時證稱：「（《提示林子
      龍警詢筆錄後面所附的通訊監察譯文4張》7月21日23時25
      分0000000000號使用者撥打給0000000000的使用者，電話
      裡面提到說K龍你那裡都沒有了嗎，幹，都是你啦，害恁
      爸不能欠，幹你娘，你就都有在用欠的啊，我也都不能用
      欠的，還有誰說的，你NONO，那你那裡有沒有，你沒有辦
      法嗎，讓你設法快一點，你若有你是要由誰拿，哭夭咧，
      恁爸幫你扛了二條，還叫你恁爸幫你借，我知道啦，你怎
      麼另外一支電話又打給我，亞太，好，用亞太的；對方講
      說，有錢就有，為什麼，誰說的，在電話中不要這樣，有
      錢就有，我身上是沒有，這樣可以嗎，要怎麼設法啦，阿
      福他們啊，不然你幫我向他們借一千，看借得到嗎，看你
      啊，我有在工作，我一定會還的，哪一支，我不心按到的
      ，這個內容是在講什麼？）我要跟林子龍拿愷他命，他說
      他沒有，最後他有去跟朋友拿，結果有拿給我，拿2包愷
      他命，在他家巷子口，是7月21日差不多接近晚上12點的
      時候，我有拿給他1千元，就是他拿2公克愷他命給我，這
      一次有包括在我講的4、5次裡面」等語（見100年度偵字
      第3248號卷二第176、177頁），及於本院審理時證稱：「
      （《提示100偵3248號卷二第162頁通訊監察譯文》此通是
      否為你與被告林子龍通話之內容？）是」、「（這通通訊
      監察譯文為何意？）要跟被告購買愷他命」、「（該次有
      無交易成功？）那一次沒有交易成功」、「（你為何在檢
      察官偵訊時陳述，7月21日晚上接近12點時，在宜蘭縣蘇
      澳鎮○○路83巷巷口，你向被告拿了1千元2公克的愷他命
      ？）對，7月21日有向被告拿愷他命」、「（為何剛才提
      示通訊監察譯文給你看時，你說該次沒有交易成功？）有
      ，該次有交易成功，我剛才日期看錯了」等語（見本院卷
      第94、95頁）屬實，並有證人楊承翰於100年7月21日23時
      25分許，以0000000000號行動電話打給被告使用之000000
      0000行動電話之通訊監察譯文1紙附卷可稽（見上開偵查
      卷第162頁），且被告亦不否認上開通訊監聽譯文內容係
      其與證人楊承翰之通話內容，而參以證人楊承翰與被告又
      無仇隙，應無設詞誣陷被告之理，是證人楊承翰之前揭證
      述應堪採信。被告空言否認有前開販賣愷他命給證人楊承
      翰之事實，要難採信。
（五）按販賣愷他命毒品係違法行為，非可公然為之，亦無公定
      價格，容易分裝並增減份量，每次買賣之價量，可能隨時
      依雙方關係深淺、資力、需求量及對行情認知、來源是否
      充裕、查緝是否嚴緊、購買者被查獲時供述購買對象之可
      能風險之評估等，而異其標準，非可一概而論，從而販賣
      之利得，除行為人就販賣之價量俱臻明確供述外，委難察
      得實情，然販賣之人從價差或量差中牟利方式雖異，其意
      圖營利之販賣行為則同一（最高法院96年度臺上字第5400
      號判決意旨參照）。衡諸近年來毒品濫用，危害國民健康
      與社會安定日益嚴重，治安機關對於販賣毒品犯罪行為，
      無不嚴加查緝，已使毒品不易取得且物稀價昂，衡情販毒
      者豈有甘冒被取締移送法辦判處重刑之危險而以原價轉讓
      毒品之理，是被告販入之價格必較其出售之價格為低，而
      有從中賺取買賣價差牟利之意圖及事實，自屬合理認定。
（六）綜上所查，本件事證已臻明確，被告於附表一所示時、地
      ，販賣第三級毒品愷他命予附表一編號所示之人牟利之犯
      行，均足以認定，應予依法論科。
二、附表二所示轉讓第三級毒品愷他命給少年楊○○、楊承翰各
    1次之犯行部分：被告於檢察官偵訊時即已坦承有將愷他命
    免費提供給少年楊○○施用1次（見100年度偵字第3248卷第
    200頁），嗣於本院準備程序、審理時就免費提供給少年楊
    ○○、楊承翰施用1次之犯行，亦坦承不諱，核與證人楊○
    ○、楊承翰於檢察官偵訊及本院審理時之證述相符，堪信屬
    實，是被告此部分之犯行已事證明確，應予依法論科。
三、按愷他命係毒品危害防制條例第2條第2項第3款所定之第三
    級毒品。被告將愷他命販賣給附表一所示張至杰、少年楊○
    ○、楊承翰之所為，均係犯毒品危害防制條例第4條第3項之
    販賣第三級毒品罪。又愷他命並非經行政院衛生署公告列屬
    藥事法第22條第1項第1款所稱之毒害藥品即該法所稱之禁藥
    ，但仍屬藥品管理之範疇，是其製造或輸入，仍應依藥事法
    之相關規定辦理，始為合法，若非屬藥事法第20條第1項第1
    款所稱未經核准擅自製造之偽藥，抑或非屬藥事法第22條第
    1項第2款所規定未經核准擅自輸入之禁藥，則僅屬合法產品
    非法使用之毒品危害防制條例所稱之各級毒品。經查，被告
    轉讓之愷他命，尚無證據可認係未經核准擅自製造之偽藥，
    或未經核准擅自輸入之禁藥，基於「罪疑利益歸於被告」之
    原則，應認被告轉讓之毒品愷他命非屬藥事法所稱之禁藥或
    偽藥，僅屬毒品危害防制條例第2條第2項第3款所定合法產
    品非法使用之第三級毒品。故被告將其所有之愷他命無償轉
    讓予少年楊○○、楊承翰施用之所為，均係犯毒品危害防制
    條例第8條第3項之轉讓第三級毒品罪。又被告係成年人，對
    未成年人楊○○轉讓第三級毒品，應依同條例第9條規定加
    重其刑。被告所犯附表一、二所示各罪之犯意各別，時間不
    同，應予分論併罰之。又被告於偵查及本院審理時均坦承有
    於附表一編號3、4所示時、地，分別交付愷他命給少年楊○
    ○、楊承翰，則被告對於附表一編號3、4所載有交付第三級
    毒品愷他命給少年楊○○、楊承翰之基本事實已經自白，至
    於其辯稱係代為購買，並無販賣之意圖，乃法律評價或涉及
    犯罪事實細節之問題，仍應認被告此部分之犯行符合在偵、
    審中均自白之減刑要件，是被告就附表一編號3、4所示販賣
    第三級毒品之犯行，應依毒品危害防制條例第17條第2項之
    規定，均減輕其刑；另被告在檢察官偵訊及本院審理時，就
    附表二編號1所示轉讓給少年楊○○免費施用愷他命1次之犯
    行均坦承不諱，此部分之犯行亦符合毒品危害防制條例第17
    條第2項之規定，自應依前開規定減輕其刑，並依法先加後
    減之。爰審酌被告前無任何科刑紀錄，有臺灣高等法院被告
    前案紀錄表1份附卷可稽，年紀輕輕即有染有毒癮，除購毒
    自己施用外，為謀私利，竟多次販售第三級毒品愷他命以營
    利，又轉讓愷他命給他人施用，傷害他人身心健康，助長社
    會不良風氣，犯罪所生危害非輕，犯罪情狀尚無顯可憫恕之
    情，惟衡其販賣、轉讓毒品之次數、所得、數量不多，及其
    智識程度、生活狀況、犯後態度及公訴人具體求處之刑度等
    一切情狀，分別量處如主文所示之刑，並定其應執行之刑。
    至公訴人雖對被告具體求處有期徒刑10年，惟本院審酌上開
    各情後，認為判處被告合併應執行有期徒刑8年，已屬罰當
    其罪，公訴人之求刑稍嫌過重，附此敘明。
四、扣案之行動電話1支（含門號0000000000號SIM卡1張），為
    被告所有供其販賣第三級毒品愷他命所用之物，業經被告供
    陳在卷，爰依毒品危害防制條例第19條第1項之規定宣告沒
    收之。又被告販賣第三級毒品愷他命所得財物合計4500元，
    雖未扣案，仍應依毒品危害防制條例第19條第1項規定宣告
    沒收之，如全部或一部不能沒收時，以其財產抵償之。另扣
    案之已燒熔沾有毒品殘渣夾鍊袋3個，並無證據證明係被告
    所有之物，且無證據證明與被告所犯販賣、轉讓第三級毒品
    愷他命之犯行有關，爰不予宣告沒收，附此敘明。
參、無罪部分：
一、公訴意旨另以：被告明知愷他命係毒品危害防制條例第2條
    第1項第3款所定之第三級毒品，不得非法持有、施用、轉讓
    及販賣，竟分別基於販賣、轉讓第三級毒品愷他命之犯意，
    以其所有0000000000號行動電話與附表三所示之人聯絡後，
    分別於附表三所示之時間、地點，販賣、轉讓第三級毒品愷
    他命予附表三所示之人，因認被告此部分所為，另涉犯毒品
    危害防制條例第4條第3項之販賣第三級毒品罪及同條例第8
    條第3項之轉讓第三級毒品罪嫌云云。
二、按犯罪事實應依證據認定之，無證據不得認定犯罪事實；又
    不能證明被告犯罪者，應諭知無罪之判決，刑事訴訟法第15
    4條第2項、第301條第1項分別定有明文。再者，認定犯罪事
    實所憑之證據，雖不以直接證據為限，間接證據亦包括在內
    ，但是無論直接或間接證據，其為訴訟上之證明，須達於通
    常一般人均不致有所懷疑，而得確信其為真實之程度，始得
    據為有罪之認定。檢察官就被告犯罪事實，應負舉證責任，
    並指出證明之方法，刑事訴訟法第161條第1項定有明文，因
    此，檢察官對於起訴之犯罪事實，應負提出證據及說服之實
    質舉證責任，倘其所提出之證據，不足為被告有罪之積極證
    明，或其闡明之證明方法，無從說服法官以形成被告有罪之
    心證，基於無罪推定之原則，自應為被告無罪判決之諭知（
    最高法院76年臺上字第4986號判例、92年臺上字第128號判
    例參照）。
三、公訴人認被告另涉犯附表三所示販賣、轉讓第三級毒品愷他
    命之罪嫌，無非係以被告之供述、證人張至杰、張○○、林
    ○○、許○○及楊承翰於警、偵訊之證述、在被告身上扣得
    行動電話1支（含門號0000000000號、0000000000號SIM卡2
    張）、已燒熔之沾有毒品殘渣夾鍊袋3個等為其主要論據。
    訊據被告則堅決否認有何公訴人所指附表三所示之犯行，並
    辯稱：伊沒有販賣愷他命給張至杰、張○○、林○○、楊承
    翰，也沒有轉讓愷他命給許○○施用等語。經查：
（一）證人張至杰於檢察官偵訊時證稱：伊自100年7月中旬起至
      7月底止，差不多向被告購買10次愷他命，買2公克1000元
      ，1公克500元云云（見100年度偵字第3248號卷一第11、1
      2頁），嗣於本院審理時卻改稱：伊向被告購買愷他命大
      約6、7次，次數記不清楚（嗣改稱將近10次），都是在10
      0年5、6月（嗣改稱5、6月或6、7月間，後又改稱應該是5
      月到7月）等語（見本院卷第126、130頁）；另證人林○
      ○於檢察官偵訊時證稱：伊大約從100年3月上旬至5中旬
      ，向被告購買愷他命3、4次，每次重量含袋子0.7公克，1
      包500元云云（見100年度偵字第3248號卷一第44頁），嗣
      於本院審理則證稱：「（你於該次檢察官偵訊中陳述，你
      有向被告購買愷他命，是否實在？）不實在…」、「（你
      於該次檢察官偵訊時陳述，是購買3至4次的愷他命，是何
      狀況？）大約是去年（即99年）的事情」等語（見本院卷
      第71、72頁），嗣又改稱：大約是99年11、12月或100年1
      月的時候開始向被告購買愷他命，都是斷斷續續買的，最
      後1次購買是在100年5、6月的時候，購買3次吧（嗣改稱
      次數記不清楚）等語（見本院卷第75頁至第77頁），從證
      人張至杰、林○○之前開證述可知，證人張至杰、林○○
      就其等向被告購買愷他命之次數、時間，前後證述之內容
      並不一致，真實性即屬可疑，且無其他補強證據證實其等
      之證述與事實相符，是自難僅憑以證人張至杰、林○○前
      開有瑕疵之證述，遽認被告有附表三編號1、3所示販賣愷
      他命之犯行。
（二）證人張○○固於檢察官偵訊時證稱：伊於100年7月初到7
      月底，買保力達請被告，被告拿愷他命給伊，有時買1瓶
      或2瓶，每瓶100元，正常時可以換0.5公克，比較少的時
      後就是0.1或0.2公克。一共換3次等語（見100年度偵字第
      3248號卷一第82頁），然於本院審理時卻證稱：「（你於
      檢察官偵訊時陳述，愷他命的來源是向被告林子龍買的，
      你與他相約出來，你拿酒給他，此部分陳述是否實在？）
      不是向被告林子龍購買的」、「（那情形如何？）只是單
      純拿出來施用」、「（檢察官問你用1瓶或2瓶保力達B藥
      酒可向他換多少愷他命，你說不一定，正常是0.5公克，
      比較少就是0.1或0.2公克，此部分陳述是否實在？）我們
      出來一起施用，並不是換的」「（你請被告喝酒是否被告
      提供愷他命給你施用的對價？）不是，只是出來聊天、喝
      酒，有時候大家一起施用愷他命，本來只是說好要喝酒，
      愷他命是後續拿出來的」等語（見本院卷第78、79、83頁
      ），可見證人張○○前後證述之內容並不一致，究竟是以
      藥酒交換愷他命，或是單純轉讓愷他命，即非無疑。至於
      證人許○○於檢察官偵訊時及本院審理時均證稱：被告在
      100年8月1日及4日下午5、6時許，在隘丁公園裡本來要賣
      伊1包500元，但伊嫌太貴，伊就把愷他命摻在香菸裡，請
      伊免費施用愷他命等語（見100年度偵字第3248號卷一第
      121、122頁及本院卷第89頁），然公訴人認被告涉犯此部
      分之犯行，僅有證人張○○、許○○之前開證述而已，並
      無其他補強證據可資憑認，且證人張○○前後證述之內容
      已有不合，況被告亦始終否認其事，更無可資佐實印證之
      通訊監察譯文資料可證，而上開部分除此之外，再無其他
      證據可資憑認被告確有公訴人所指之犯行，自難僅憑以證
      人張○○、許○○之證述，遽認被告有附表三編號2、4所
      示販賣、轉讓愷他命之犯行。
（三）附表三編號5部分：證人楊承翰於檢察官偵訊時係證稱：
      「（你於7月15日不是在晚上7時21分還有7時39分跟林子
      龍聯繫說你在麻辣花枝那邊，你剛才也說這次聯絡的結果
      沒有拿到毒品，這一次跟前面冬瓜借用潘妙柔的電話講說
      借用一千元要叫林郁豪送過去的這件事，是不是一樣？）
      在麻辣花枝我沒有拿到毒品，後來到比較晚的時候，我在
      三杯大王旁邊的公園就有跟林子龍拿到毒品，那些毒品是
      林子龍自己要吸的，因為他們不給欠，所以假裝是我要的
      去拿這些毒品來，毒品來源是冬瓜那邊的」、「（你的意
      思是說林子龍有毒品寄放在冬瓜那裡，他想要把它拿回來
      自己吸，不好意思講，就是透過你假裝是要跟他拿毒品，
      讓林郁豪從冬瓜那邊把林子龍寄放的毒品拿回來到三杯大
      王那邊，後來林子龍到三杯大王那邊把毒品拿回來自己吸
      ？）對」、「（這一次林子龍並沒有把毒品交給你或賣給
      你？）對」等語（見100年度偵字第3248號卷二第177、17
      8頁），業已否認有於100年7月15日晚上向被告購買愷他
      命之事實，證人楊承翰雖於本院改稱：100年7月15日當天
      晚上有向被告購買1千元的愷他命等語，然其亦證稱係臨
      時起意向被告購買，在電話交談中並沒有提及該次交易等
      語（見本院卷第94頁），可見證人楊承翰於偵訊及本院審
      理時之證述前後並不一致。況依證人楊承翰與被告於100
      年7月15日7時21分、7時39分之通訊監察譯文內容（見100
      年度偵字第3248號卷二第159頁），僅能證明楊承翰與被
      告在當天晚上有見面之事實，尚難進一步證明被告當天有
      販賣愷他命給楊承翰，是自難僅憑以證人楊承翰前後不一
      之證述，遽認被告有附表三編號5所示販賣愷他命之犯行
      。
四、綜上所述，公訴人認被告有於附表三所示時、地販賣及轉讓
    第三級毒品愷他命之犯行，除前開證人之證述外，並無其他
    積極之證據足以證明被告有上開犯行，且上開證人之證述前
    後並不一致，真實性即屬可疑，則公訴人所提出之證據既無
    法證明被告此部分之犯行，則其訴訟上之證明尚未達到於通
    常一般之人均不致有所懷疑為真實之程度，無從使本院對於
    被告所涉上開犯罪得有罪之確信，被告此部分之犯罪即屬不
    能證明，揆諸前開法條、判例及說明，此部分自應諭知被告
    無罪之判決，以昭慎重。
據上論斷，應依刑事訴訟法第299條第1項前段、第301條第1項前
段，毒品危害防制條例第4條第3項、第8條第3項、第9條、第17
條第2項、第19條第1項，刑法第11條前段、第51條第5款，判決
如主文。
本案經檢察官簡志祥到庭執行職務。
中    華    民    國   100    年    12    月    26    日
                  刑事第四庭審判長法  官  黃永勝
                                  法  官  謝佩玲
                                  法  官  許乃文
以上正本證明與原本無異。
如不服本判決應於收受本判決後10日內，向本院提出上訴書狀，
並應敘述支體理由。若未敘述理由者，應於上訴期間屆滿後20日
內，向本院補提理由書狀 (均須按他造當事人之人數附繕本)。
                                  書記官  翁靜儀 
中    華    民    國   100    年    12    月    27    日
附錄法條：
毒品危害防制條例第4條第3項：
製造、運輸、販賣第三級毒品者，處5年以上有期徒刑，得併科
新臺幣7百萬元以下罰金。
毒品危害防制條例第8條第3項：
轉讓第三級毒品者，處3年以下有期徒刑，得併科新臺幣30萬元
以下罰金。

附表一：販賣第三級毒品愷他命部分
┌─┬───────────────┬─────┬───────────┐
│編│交易聯絡之對象、方式、時間、地│販毒所得（│ 主               文  │
│號│點                            │新臺幣）  │                      │
├─┼───────────────┼─────┼───────────┤
│1 │林子龍於100年7月11日17時18分許│500元     │林子龍販賣第三級毒品，│
│  │，以其所有之0000000000號行動電│          │處有期徒刑伍年，未扣案│
│  │話與張至杰使用之0000000000號行│          │之販賣第三級毒品所得新│
│  │動電話聯絡後，相約在宜蘭縣蘇澳│          │臺幣伍佰元沒收，如全部│
│  │鎮隘丁公園見面後，林子龍即將重│          │或一部不能沒收時，以其│
│  │約1公克的愷他命，以新臺幣（下 │          │財產抵償之，扣案之行動│
│  │同）500元之價格販賣給張至杰。 │          │電話（含0000000000號SI│
│  │                              │          │M卡壹張）壹支沒收之。 │
├─┼───────────────┼─────┼───────────┤
│2 │林子龍於100年7月11日22時1分許 │500元     │林子龍販賣第三級毒品，│
│  │，以其所有之0000000000號行動電│          │處有期徒刑伍年，未扣案│
│  │話與張至杰使用之0000000000號行│          │之販賣第三級毒品所得新│
│  │動電話聯絡後，相約在宜蘭縣蘇澳│          │臺幣伍佰元沒收，如全部│
│  │鎮之隘丁公園見面後，林子龍即將│          │或一部不能沒收時，以其│
│  │重約1公克的愷他命，以500元之價│          │財產抵償之，扣案之行動│
│  │格販賣給張至杰。              │          │電話（含0000000000號SI│
│  │                              │          │M卡壹張）壹支沒收之。 │
├─┼───────────────┼─────┼───────────┤
│3 │林子龍於100年7月16日15時許，以│500元     │林子龍販賣第三級毒品，│
│  │其所有之0000000000號行動電話與│          │處有期徒刑貳年陸月，未│
│  │少年楊○○（85年5月生，真實姓 │          │扣案之販賣第三級毒品所│
│  │名、年籍均詳卷）使用之00000000│          │得新臺幣伍佰元沒收，如│
│  │02號行動電話聯絡後，相約在宜蘭│          │全部或一部不能沒收時，│
│  │縣蘇澳鎮之馬賽國小見面後，兩人│          │以其財產抵償之，扣案之│
│  │又一起前往宜蘭縣蘇澳鎮○○○路│          │行動電話（含0000000000│
│  │之某加油站附近，林子龍即將重約│          │號SIM卡壹張）壹支沒收 │
│  │1公克的愷他命，以500元之價格販│          │之。                  │
│  │賣給少年楊○○。              │          │                      │
├─┼───────────────┼─────┼───────────┤
│4 │林子龍於100年5月間之某3日，以 │2000元    │林子龍販賣第三級毒品，│
│  │其所有之0000000000號行動電話與│          │，共參罪，各處有期徒刑│
│  │楊承翰使用之0000000000號行動電│          │貳年陸月，未扣案之各次│
│  │話聯絡後，相約在宜蘭縣蘇澳鎮隘│          │販賣第三級毒品所得各新│
│  │丁公園見面後，林子龍將重約2公 │          │臺幣壹仟元、伍佰元、伍│
│  │克、1公克、1公克的愷他命，分別│          │佰元沒收，如全部或一部│
│  │以1000元、500元、500元之價格販│          │不能沒收時，各以其財產│
│  │賣給楊承翰，前後共3次。       │          │抵償之，扣案之行動電話│
│  │                              │          │（含0000000000號SIM卡 │
│  │                              │          │壹張）壹支沒收之。    │
├─┼───────────────┼─────┼───────────┤
│5 │林子龍於100年7月21日23時25分許│1000元    │林子龍販賣第三級毒品，│
│  │，以其所有之0000000000號行動電│          │，處有期徒刑伍年，未扣│
│  │話與楊承翰使用之0000000000號行│          │案之販賣第三級毒品所得│
│  │動電話聯絡後，相約在宜蘭縣蘇澳│          │新臺幣壹仟元沒收，如全│
│  │鎮○○路83巷口見面後，林子龍即│          │部或一部不能沒收時，以│
│  │將重約2公克的愷他命，以1000元 │          │其財產抵償之，扣案之行│
│  │之價格販賣給楊承翰。          │          │動電話（含0000000000號│
│  │                              │          │SIM卡壹張）壹支沒收之 │
│  │                              │          │。                    │
└─┴───────────────┴─────┴───────────┘

附表二：轉讓第三級毒品愷他命部分：
┌─┬───────────────┬─────────────┬───┐
│編│轉讓對象、時間、地點及數量    │主                      文│備註  │
│號│                              │                          │      │
├─┼───────────────┼─────────────┼───┤
│1 │林子龍成年人於99年9月間某日， │林子龍成年人對未成年人犯轉│      │
│  │在宜蘭縣蘇澳鎮隘丁公園內，將數│讓第三級毒品罪，處有期徒刑│      │
│  │量少許之第三級毒品愷他命摻在香│肆月。                    │      │
│  │菸裡，無償轉讓給少年楊○○（85│                          │      │
│  │年5月生，真實姓名、年籍均詳卷 │                          │      │
│  │）施用。                      │                          │      │
├─┼───────────────┼─────────────┼───┤
│2 │林子龍於100年7月16日晚上某時，│林子龍轉讓第三級毒品，處有│      │
│  │在宜蘭縣蘇澳鎮阿里史冷泉旁邊之│期徒刑伍月。              │      │
│  │公園內，將數量少許之第三級毒品│                          │      │
│  │愷他命摻在2支香菸裡，無償轉讓 │                          │      │
│  │給楊承翰施用。                │                          │      │
│  │                              │                          │      │
└─┴───────────────┴─────────────┴───┘
  
附表三：無罪部分
┌─┬─────────────────────────────────┐
│編│販賣或轉讓時間、地點、對象及次數                                  │
│號│                                                                  │
├─┼─────────────────────────────────┤
│1 │除附表一編號1、2所示之時、地外，林子龍自100年7月中旬起至同年7月底 │
│  │止之某8日晚上，以其使用0000000000號行動電話與綽號「冬瓜」之張至杰 │
│  │使用之0000000000號行動電話聯絡後，在宜蘭縣蘇澳鎮隘丁公園或馬賽國小│
│  │內，先後以500元1公克或1000元2公克之價格，販賣愷他命給張至杰，前後 │
│  │共8次。                                                           │
├─┼─────────────────────────────────┤
│2 │林子龍自100年7月初起至同年7月底止之某3日晚上8、9時許，以其使用0919│
│  │419325號行動電話與綽號「甘蔗」之少年張○○（83年7月生，真實姓名、 │
│  │年籍均詳卷）使用之0000000000號行動電話聯絡後，在宜蘭縣蘇澳鎮隘丁公│
│  │園內，以飲用張○○買來之保力達-B藥酒1瓶或2瓶之代價，販賣0.1或0.2  │
│  │公克之愷他命給張○○，前後共3次。                                 │
├─┼─────────────────────────────────┤
│3 │林子龍自100年3月上旬起至同年5月中旬止，以其使用0000000000號行動電 │
│  │話與少年林○○（83年12月生，真實姓名、年籍均詳卷）使用之0000000000│
│  │、0000000000號行動電話聯絡後，在宜蘭縣蘇澳鎮隘丁公園或宜蘭縣蘇澳鎮○
○  ○○○路83巷巷口，以每包500元之價格，販賣0.7公克之愷他命給少年林○○│
│  │，前後共3、4次。                                                  │
├─┼─────────────────────────────────┤
│4 │林子龍於100年8月1日17、18時許及同年8月4日17、18時許，前後2次在宜蘭│
│  │縣蘇澳鎮隘丁公園內，將愷他命摻在香菸裡，無償轉讓給少年許○○（82年│
│  │12月生，真實姓名、年籍均詳卷）施用。                              │
├─┼─────────────────────────────────┤
│5 │林子龍於100年7月15日晚上，在宜蘭縣蘇澳鎮「三杯大王快炒店」旁邊之公│
│  │園內，以1000元之價格，販賣2公克的愷他命給楊承翰。                 │
└─┴─────────────────────────────────┘